臺灣士林地方法院刑事判決           100年度審易字第2049號
公  訴  人  臺灣士林地方法院檢察署檢察官
被      告  吳金蘭
上列被告因賭博案件，經檢察官提起公訴（100 年度偵字第1096
3 號），被告於準備程序中就被訴事實為有罪之陳述，本院裁定
改依簡式審判程序審理，並判決如下：
    主  文
吳金蘭共同意圖營利，聚眾賭博，處有期徒刑陸月，如易科罰金
，以新臺幣壹仟元折算壹日。扣案之六合彩簽注單貳張、帳單貳
張、錄音機壹臺、錄音帶壹捲均沒收。
    事實及理由
一、本件犯罪事實及證據，除引用檢察官起訴書之記載（如附件
    ）外，另更正並補充如下：
  (一)前科部分更正補充：被告吳金蘭前於民國78年間，因賭博案
    件，經本院以78年度易字第357 號判決處有期徒刑8 月，緩
    刑4 年確定；復於83年間，因賭博案件，經本院以83年度易
    字第2144號判決處有期徒刑6 月確定，於83年11月30日易科
    罰金執行完畢；又於99年10月初起至100 年2 月間，因賭博
    案件，經本院以100 年度士簡字第252 號判決處有期徒刑4
    月確定，於100 年9 月13日易科罰金執行完畢（於本件不構
    成累犯）。
  (二)被告吳金蘭於本院100 年10月31日準備程序期日及審理中就
    起訴之犯罪事實自白不諱，核與起訴書所載之證據相符，足
    認被告上開任意性自白與事實一致，堪予採信。本件事證明
    確，被告犯行洵堪認定，應依法論科。
二、查被告吳金蘭將自己之住所開放予不特定人前往簽注賭博，
    該住所堪認已屬公眾得出入之場所。是核被告所為，係犯刑
    法第266 條第1 項前段之普通賭博罪、同法第268 條之意圖
    營利供給賭博場所及意圖營利聚眾賭博罪。被告與真實姓名
    年籍不詳綽號為「耳聾」之成年女子間就上開犯行，各有犯
    意聯絡及行為分擔，均為共同正犯。又按刑事法若干犯行為
    態樣，本質上原具有反覆、延續實行之特徵，立法時既予特
    別歸類，定為犯罪構成要件之行為要素，則行為人基於概括
    之犯意，在密切接近之一定時、地持續實行之複次行為，倘
    依社會通念，於客觀上認為符合一個反覆、延續性之行為觀
    念者，於刑法評價上，即應僅成立一罪。學理上所稱「集合
    犯」之職業性、營業性或收集性等具有重複特質之犯罪均屬
    之，例如經營、從事業務、收集、販賣、製造、散布等行為
    概念者是。本件被告自100 年8 月初起至100 年9 月1 日中
    午11時50分許為警查獲前，先後多次在公眾得出入之場所與
    不特定賭客對賭財物，並意圖營利而供給賭博場所及聚眾賭
    博，本質上即含有反覆實施性質，應論以集合犯之實質上一
    罪。再按意圖營利，提供公眾得自由出入之場所，聚集不特
    定之多數人，與之對賭財物之行為，乃係基於一個賭博之決
    意，發為一個賭博之行為，雖有觸犯刑法第266 條第1 項前
    段之普通賭博罪、同法第268 條之圖利供給賭博場所罪與圖
    利聚眾賭博罪，然其行為既僅有一個，自應依同法第55條想
    像競合犯規定從一重以圖利聚眾賭博罪處斷，方屬確當（最
    高法院96年度臺非字第18號、79年度臺非字第201 號、第20
    6 號、80年度臺非字第178 號判決意旨可資參照），是被告
    以1 個經營六合彩賭博之行為，同時觸犯上開3 罪名，為想
    像競合犯，應依刑法第55條之規定，從一情節較重之意圖營
    利聚眾賭博罪論處。爰審酌被告曾有3 次賭博犯罪前科，各
    經法院判決處刑確定並執行，猶不知警惕悔悟，再次與他人
    共同提供賭博場所並聚眾賭博，衡其所為，實已助長投機風
    氣，且危害社會善良風俗，惟念其犯後始終坦承犯行，態度
    尚稱良好，又其於本案犯罪之角色分工上，相較於位居核心
    人物綽號「耳聾」之成年女子而言，僅居於較次要之輔助附
    從地位，復考量被告本件經營六合彩賭博之規模不大，犯罪
    時間不長，對社會善良風俗所造成之危害程度尚非嚴重，另
    參酌被告最近1 次賭博犯行，甫經本院於100 年4 月7 日以
    100 年度士簡字第252 號判決處有期徒刑4 月確定，兼衡其
    犯罪之動機、目的、手段、品行、智識程度、家庭生活狀況
    等一切情狀，量處如主文所示之刑，並諭知如易科罰金之折
    算標準，以示懲儆。
三、末按當場賭博之器具及在賭檯之財物，不問屬於犯人與否，
    應予沒收之規定，係規定於刑法第266 條第2 項，並非刑法
    第21章賭博罪之概括規定，故應僅於犯刑法第266 條第1 項
    之罪，始有適用。是以，犯刑法第268 條之罪，則應回歸適
    用刑法總則第38條有關沒收之規定。查本件被告係犯刑法第
    268 條之罪，業據認定如前，而本案扣案之六合彩簽注單2
    張、帳單2 張、錄音機1 臺、錄音帶1 捲，均係被告所有供
    本案賭場經營及聚眾賭博犯行所用之物，業據被告於本院審
    理中供承明確，爰依刑法第38條第1 項第2 款、第3 項之規
    定均宣告沒收。
四、依刑事訴訟法第273 條之1 第1 項、第299 條第1 項前段、
    第310 條之2 、第454 條第2 項，刑法第28條、第266 條第
    1 項前段、第268 條、第55條、第41條第1 項前段、第38條
    第1 項第2 款、第3 項，刑法施行法第1 條之1 第1 項、第
    2 項前段，判決如主文。
本案經檢察官許梨雯到庭執行職務。
中    華    民    國    100   年    11    月    4     日
                  刑事第一庭法  官  徐文瑞
以上正本證明與原本無異。
如不服本判決，應於收受判決後10日內向本院提出上訴書狀，並
應敘述具體理由。其未敘述上訴理由者，應於上訴期間屆滿後20
日內向本院補提理由書 (均須按他造當事人之人數附繕本)「 切
勿逕送上級法院」。
                            書記官  張茹茵
中    華    民    國   100    年    11    月    8     日
附錄本判決論罪科刑法條依據：
刑法第266 條第1 項
在公共場所或公眾得出入之場所賭博財物者，處1 千元以下罰金
。但以供人暫時娛樂之物為賭者，不在此限。
刑法第268條
意圖營利，供給賭博場所或聚眾賭博者，處3 年以下有期徒刑，
得併科3 千元以下罰金。